【裁判字號】    98,抗,49
【裁判日期】    980319
【裁判案由】    本票裁定
【裁判全文】
臺灣桃園地方法院民事裁定                98年度抗字第49號
抗  告  人  乙○○
相  對  人  甲○○
上列當事人間本票裁定事件，抗告人對於中華民國98年1 月9 日
本院簡易庭司法事務官97年度司票字第9010號第一審裁定提起抗
告，本院裁定如下：
    主  文
抗告駁回。
抗告程序費用新台幣壹仟元由抗告人負擔。
    理  由
一、抗告意旨略以：抗告人與相對人素不相識，復未簽發發票日
    為97年6 月15日，免除作成拒絕證書，票號TH055702號面額
    20萬元之本票1 紙（下稱系爭本票）予他人，系爭本票有偽
    造之嫌，抗告人已提起確認本票債權不存在之訴；另相對人
    並未舉證證明已提示系爭本票，自應駁回其聲請，爰依法提
    起抗告云云。
二、按本票執票人，依票據法第123 條之規定，聲請法院裁定許
    可對發票人強制執行，係屬非訟事件，此項聲請之裁定，及
    抗告法院之裁定，僅依非訟事件程序，以審查強制執行許可
    與否，並無確定實體上法律關係存否之效力，如發票人就票
    據債務之存否有爭執時，應由發票人提起確認之訴，以資解
    決，最高法院57年台抗字第76號判例可資參照。又本票既載
    明免除作成拒絕證書，則執票人聲請裁定准予強制執行，自
    毋庸提出已為付款提示之證據。發票人如主張執票人未為提
    示，依票據法第124 條準用同法第95條但書之規定，應由發
    票人負舉證之責（最高法院84年台抗字第22號裁定意旨參照
    ）。
三、經查：
  (一)相對人於原審主張其執有系爭本票，於97年12月10日提示後
    未獲清償之事實，業據其提出系爭本票為證（見原審卷第6
    頁），本院審核系爭本票形式上絕對必要記載事項俱屬齊全
    ，雖未記載到期日，惟依票據法第120 條第2 項規定，視為
    見票即付，又該本票固未記載付款地，惟發票人地址記載為
    （桃園縣）中壢市○○路○ 段189 巷197 弄24號，依同法第
    4 項及第5 項規定，應以上開地址為付款地，核屬本院轄區
    ，則原裁定准予強制執行，形式上審查即無不合。
  (二)抗告人抗辯系爭本票係偽造云云，核屬實體上法律關係存否
    之爭執，縱令屬實，揆諸前揭說明，並非本件非訟程序所得
    審究。至抗告人抗辯相對人並未舉證證明已為提示云云，惟
    系爭本票上既載明「免除作成拒絕證書」，依上說明，應由
    抗告人負擔舉證責任，其前揭抗辯，自非可採。從而，本件
    抗告，為無理由，應予駁回。
四、依非訟事件法第46條、第21條第2 項、第24條第1 項、民事
    訴訟法第495 條之1 第1 項、第449 條第1 項、第78條，裁
    定如主文。
中    華    民    國    98    年    3     月    19   日
                  民事第二庭  審判長法官  劉克聖
                              法      官  呂仲玉
                              法      官  張金柱
不得再抗告。
以上正本證明與原本無異。
中    華    民    國    98    年    3     月    19   日
                              書  記  官  陳美宜


司法院資訊處製作；財團法人民間司法改革基金會備份。
